JORGE ENRIQUE VICENTE HERNÁNDEZ

E-mail: enrique@vicenteh.com



RESUMEN

Ejecutivo sénior formado en la carrera de Ingeniería Informática con estudios de post-grado en herramientas de software libre, operaciones y gerencia de tecnología de la información, gestión de proyectos de TI, dirección estratégica de proyectos y gerencia moderna de TI. Cuento con experiencia en empresas del rubro Industrial, Servicios, Comercial y Construcción e inmobiliaria. Conocimiento en las áreas Comercial, Logística y Administración y Finanzas. Cuento con habilidades de liderazgo y desarrollo de personal, con capacidad para asumir retos y definida orientación a resultados. Autodidacta y proactivo, mejoro proceso de la empresa utilizando herramientas de tecnologías de la información.

EXPERIENCIA PROFESIONAL

CONSULTORIA / INVESTIGACION

Setiembre 2016 – A la fecha

Desarrollo de proyectos orientado a nuevas tecnologías.

Investigador / Responsable de:

• Desarrollo de proyecto basado en tecnología de ciencia de los datos.

Logros:

- Extracción de información estructurada de páginas web y redes sociales.
- Procesamiento de lenguaje natural y aprendizaje de máquina.
- Desarrollo de aplicaciones móviles.

CONSTRUCTORES INTERAMERICANOS SAC - GRUPO LIVIT

Setiembre 2013 - Setiembre 2016

Empresa peruana el cual forma parte Grupo Fierro, dedicada al desarrollo inmobiliario y servicios de construcción, cuenta con operaciones en Perú, Colombia y Venezuela, 250 trabajadores y US\$ 100MM de facturación anual.

Líder de Proyecto / Responsable de:

- Brindar consultoría de mejoras de procesos en el sistema ERP SAP, en los módulos de SD, MM, PS, FI v CO.
- Brindar consultora de mejoras de procesos en el sistema CRM SAP, en los módulos de Marketing, Comercial y Servicios.
- Mejorar procesos de la empresa utilizando herramientas de tecnología de la información. Desarrollo de la página Web, WebServices, implementación de Intranet, Extranet, Inteligencia de negocios.

Logros:

- Implementación ROLLOUT SAP ERP y CRM para una de las empresas del Grupo Livit Olazabal International S.A.C. (Arequipa).
- Implementación de una arquitectura warehouse basada en software libre.

FOSFORERA PERUANA SAC

Setiembre 2012 - Setiembre 2013

Empresa peruana el cual forma parte Grupo Fierro, dedicada a la fabricación y comercialización de fosforo en sus diferentes presentaciones, cuenta con operaciones en Perú, 50 trabajadores y US\$ 10MM de facturación anual.

Analista Senior de TI / Responsable de:

- Brindar consultoría de mejoras de procesos en el sistema ERP SAP, en los módulos de SD, MM, PS, FI y CO.
- Brindar consultora de mejoras de procesos en el sistema CRM SAP, en los módulos de Marketing, Comercial y Servicios.
- Mejorar procesos de la empresa utilizando herramientas de tecnología de la información. Desarrollo de la página Web, WebServices, implementación de Intranet, Extranet, Inteligencia de negocios.

Logros:

- Módulo de pago a proveedores en la extranet de la empresa con datos extraídos del SAP ERP.
- Registro de clientes de Facebook al SAP-CRM, desarrollos.
- Mejoras en los módulos del SAP ERP y CRM.

TI - REGION 2 GIF

Setiembre 2011 – Setiembre 2012

Conformadas por las empresas de Gran Consumo, Agroindustrial y Construcción del Grupo FIERRO.

Consultor Interno / Responsable de:

- Brindar consultoría de mejoras de procesos en el sistema ERP SAP, en los módulos de SD, MM, PS.
- Brindar consultora de mejoras de procesos en el sistema CRM SAP, en los módulos de Marketing, Comercial y Servicios.

Logros:

- Implementación del SAP ERP para tres empresas del grupo simultáneamente liderando los módulos SD, MM y PS (COINSA, DUSAC, FOPESA).
- Implementación del SAP CRM, para una de las empresas del grupo: COINSA

D'PLATA SAC

Setiembre 2006 – Setiembre 2011

Empresa de servicios de consultoría de tecnología de la información, forma parte del Grupo Fierro, brinda servicios a la empresa COINSA, DUSAC, FOPESA.

Analista de Sistemas / Responsable de:

- Brindar consultoría de mejoras de procesos en el sistema ERP BAAN.
- Mejorar procesos de la empresa utilizando herramientas de tecnología de la información. Desarrollo de la página Web, WebServices, implementación de Intranet, Extranet, Inteligencia de negocios.

Logros:

- Implementación de la intranet de la empresa COINSA.
- Generación de reportes de gestión para el área Financiera y Contable con información extraída del ERP-BAAN

PRISMA ONG

Agosto 2006 - Setiembre 2006

Organismo no gubernamental, el cual se brindó trabajos de consultoría para la implementación de su intranet

Analista de Desarrollador / Responsable de:

Desarrollo de la intranet de la empresa.

Logros:

• Desarrollo de la intranet de la empresa.

MG-ROCSA

Enero 2006 - Agosto 2006

Empresa de comercialización de productos masivos.

Analista de Desarrollador / Responsable de:

- Análisis y desarrollos en los módulos de SD SAP.
- Mejoras en reportes de gestión.

Logros:

• Implementación de tecnología WAP con interacción con SAP.

MAKROS TECNOLOGIA DE LA INFORMACION

Julio 2004 - Enero 2006

Empresa que brinda consultoría en herramientas de tecnologías de la información.

Analista de Desarrollador / Responsable de:

- Desarrollo en tecnología Web.
- Desarrollo en tecnología Cliente/Servidor.

Logros:

• Implementación de un ERP para PYMES basado en tecnología web.

EDUCACIÓN

PONTIFICIA UNIVERSIDAD CATOLICA DEL PERU

2014

Título de Ingeniero: "Desarrollo de una Intranet para una empresa Constructora e Inmobiliaria".

PONTIFICIA UNIVERSIDAD CATOLICA DEL PERU

1998 - 2005

Bachiller en Ciencias con mención en Ingeniería Informática

Otros estudios:

UNIVERSIDAD OBERTA DE CATALUNYA

2009-2010

MASTER ESPECIALIZADO EN SOFTWARE LIBRE (ON-LINE)

PONTIFICIA UNIVERSIDAD CATOLICA DEL PERU - CENTRUM

2007-2009

MASTER - DIEM EN OPERACIONES Y GERENCIA DE TECNOLOGIA DE INFORMACIÓN II

PONTIFICIA UNIVERSIDAD CATOLICA DEL PERU - CENTRUM

2007

EDEX 2007 IV - EDUCACION EJECUTIVA - GESTION DE PROYECTOS DE TI (PMI - PMBOK 4ta edición)

PONTIFICIA UNIVERSIDAD CATOLICA DEL PERU

2007

EDEX 2007 III - EDUCACION EJECUTIVA - DIRECCION ESTRATEGICA DE PROYECTOS - CENTRUM

PONTIFICIA UNIVERSIDAD CATOLICA DEL PERU - CENTRUM

2007

EDEX 2007 II - EDUCACION EJECUTIVA - GERENCIA MODERNA DE TI

KFACTORY 2013

CONSULTORIA SAP, KFactory

BURSEN 2010-2011

ANALISTA DE INVERSIONES

FINANZAS: INVERTIR EN LA BOLSA DE VALORES DE LIMA

IDIOMAS

Inglés, dominio intermedio alto, ICPNA

CONOCIMIENTOS EN INFORMÁTICA

- Herramientas de ofimática: Word, Power Point Excel avanzado
- Diseño, gestión e implementación de proyectos:
 - o ERP (SAP,BAAN), módulos de logística, ventas, contabilidad y finanzas.
 - o CRM (SAP, SPERANT), módulos de comercial, servicios y marketing.
 - o Herramientas de Inteligencia de Negocio (Qliksense, Talend ETL, Mysql, Oracle, SQL Server).
 - o Tecnología: Cliente/Servidor, Web y Mobile (lenguajes de programación, java, python, php).

PUBLICACIONES

TUPIA, M. F.; CUEVA, R. y VICENTE, J. E. (2011). An 2-opt improved-based GRASP algorithm for graphic patterns identification in Forensic Odontology. *International Journal of Research and Reviews in Artificial Intelligence*, 1 (3), pp. 53-59. Recuperado de: http://www.sciacademypublisher.com/journals/index.php/IJRRAI

TUPIA, M. F.; CUEVA, R. y VICENTE, J. E. (2011). Double - relaxed GRASP Algorithm for Graphic Pattern Recognition in Forensic. *International Journal of Advances in Information Sciences and Service Sciences - AISS*, 3 (9), pp. 320-330. Recuperado de: http://www.aicit.org/dl/citation.html?id=AISS-382

DATOS PERSONALES

Nacionalidad peruana, 36 años, estado civil casado, una hija, aficionado al cine, la música y la lectura.